臺灣基隆地方法院民事裁定  
111年度消債更字第95號
聲  請  人  王秀琴  


代  理  人  楊佳樺律師（法扶律師）
上列聲請人與相對人中國信託商業銀行股份有限公司、台北富邦
商業銀行股份有限公司、元大商業銀行股份有限公司、玉山商業
銀行股份有限公司、慶豐商業銀行股份有限公司、中央存款保險
股份有限公司、富邦資產管理股份有限公司、第一金融資產管理
股份有限公司、萬榮行銷股份有限公司、匯誠第二資產管理股份
有限公司、勞動部勞工保險局、衛生福利部中央健康保險署等間
因消費者債務清理事件聲請更生，本院裁定如下：
    主  文
聲請人應於本裁定送達後二十一日內，補提如附件所示之說明及
文件到院，並繳納郵務送達費新臺幣肆仟壹佰陸拾元，如逾期未
補正，即駁回其聲請。
    理  由
一、按聲請更生或清算不合程式或不備其他要件者，法院應以裁
    定駁回之。但其情形可以補正者，法院應定期間先命補正，
    消費者債務清理條例（下稱本條例）第8條定有明文。次按
    聲請更生或清算，徵收聲請費新臺幣（下同）1,000元。郵
    務送達費及法院人員之差旅費不另徵收。但所需費用超過應
    徵收之聲請費者，其超過部分，依實支數計算徵收。前項所
    需費用及進行更生或清算程序之必要費用，法院得酌定相當
    金額，定期命聲請人預納之，逾期未預納者，除別有規定外
    ，法院得駁回更生或清算之聲請，本條例第6條亦有明定。
    又本條例第44條規定，法院認為必要時，得定期命債務人據
    實報告更生前2年內財產變動之狀況，並對於財產及收入狀
    況等事項，為補充陳述，提出關係文件或為其他必要之調查
    ；且依本條例第46條第3款規定，債務人拒絕提出關係文件
    或為財產變動狀況之報告，法院應駁回更生之聲請。
二、本件聲請人王秀琴具狀聲請更生固已依法繳納聲請費1,000
    元暨檢附本條例第43條所定書面資料到院，惟本院認本件尚
    有依本條例第44條規定，通知聲請人提出本裁定附件所示關
    係文件並為補充陳述之必要。爰定期命補正如主文所示，如
    逾期未提出，則駁回其聲請。
三、依消費者債務清理條例第6條第1項、第44條、第46條第3款
    、第8條但書，裁定如主文。
中　　華　　民　　國　　111 　年　　11　　月　　22　　日
                  民事庭法　官　李謀榮
以上正本係照原本作成。
本裁定不得抗告。
中　　華　　民　　國　　111 　年　　11　　月　　22　　日
                        書記官　顏培容
【附件】
一、預納郵務送達費4,160元，即按債務人及債權人總人數，以
    每人10份、每次郵務送達費43元估算（依中華郵政股份有限
    公司普通掛號附回執不逾20公克之計費標準），且扣除聲請
    費1,000元【計算式：［(1＋11)10份43元］－1,000元＝4,160
    元】；本件郵務送達費係預繳，如有剩餘則將退還聲請人。
二、聲請人固已提出財產及收入狀況說明書，但就財產目錄部分
    尚陳報南山人壽及富邦產物保險保單、普通重型機車1輛，
    惟財產目錄就此部分仍應就有無存款帳戶、有價證券、奢侈
    或貴重物品、無體權利、其他土地、房屋、股票等資料具體
    說明，如有存款帳戶應提出於各金融機構之全部存摺（含銀
    行、郵局、證券存摺）影本，續附完整清晰內頁並補登至補
    正日；如有土地房屋應提出登記謄本；如有股票則請提出該
    股票集中保管存摺；如有有價證券則請提出臺灣集中保管結
    算所股份有限公司出具之債務人保管帳戶客戶餘額表、客戶
    存券異動明細表、投資人往來清算交割銀行明細資料表、集
    保戶往來參加人明細資料表；如有其他機車或汽車則請提出
    行車執照或其他登記文件（於聲請時已提出車牌號碼000-00
    00號普通重型機車之行車執照則可毋庸再提）﹔如有信用合
    作社股利則請提出股利所得證明文件，並說明聲請人在提起
    本件聲請前2年內不動產、股票、存款等項之變動狀況。
三、聲請人雖已提出勞工保險被保險人投保資料表暨明細，仍請
    提出全民健保投保歷史明細表供參。
四、依聲請人提出之財產及收入狀況說明書中有關聲請前兩年內
    收入之記載，計算聲請人每月收入平均為31,500元（計算式
    ：624,000元＋12,000元＋120,000元＝756,000元，756,000元
    24(月)＝31,500元），惟參照聲請人所列每月必要支出金額1
    7,076元，及對受扶養人每月支出之扶養費15,000元，二者
    加總達32,076元（計算式：17,076元＋15,000元＝32,076元）
    ，已逾聲請人每月平均收入，請向本院陳明聲請人如何補足
    必要支出與收入間之差額。
五、聲請人居住地址為基隆市○○區○○路000巷00○0號（亦為戶籍
    地址），但在聲請人提出之全國財產稅總歸戶財產查詢清單
    中，未見登記上開建物為聲請人之財產，聲請人亦未在財產
    及收入狀況說明書中陳報該建物。請釋明現居住房屋之所有
    權人為何人，以及聲請人得居住該房屋之原因為何。如有租
    賃契約，請提出影本供參。如有其他人共同居住，請陳報各
    該居住者之姓名及與聲請人之關係，並陳明租金、水電等費
    用之支出如何由各居住者分擔之約定。
六、聲請人雖已提出中華民國人壽保險商業同業公會「保險業通
    報作業資訊系統」資料查詢結果回覆書，仍請就所投保之各
    保單敘明每期繳費金額、繳費期數、繳費總金額，且提出保
    險單、契約書供參。
七、陳明聲請人及受扶養人是否有領取失業給付或其他社會補助
    、津貼？若有，其期間、金額為何，並請提出證明。
八、陳報受扶養人最近2年度之綜合所得稅各類所得資料清單暨
    最新之財產歸戶查詢資料清單。